ACORDAO-COMPLETO-2489268

ACÓRDÃO 9840/2021 ATA 25/2021 - PRIMEIRA CÂMARA

VISTOS, relatados e discutidos estes autos de Atos de Admissão submetidos à apreciação deste Tribunal para fins de registro, nos termos do inc. III do art. 71 da Constituição Federal de 1988, atos esses cadastrados e disponibilizados ao TCU por intermédio do Sistema e-Pessoal, na forma dos arts. 2º e 4º da Instrução Normativa TCU 78/2018,
ACORDAM os Ministros do Tribunal de Contas da União, reunidos em Sessão da 1ª Câmara, diante das razões expostas pelo Relator, em:
9.1. considerar, com fundamento no art. 260, § 5º, do Regimento Interno deste Tribunal, prejudicados os atos nº s 140472/2020, 140474/2020, 140475/2020, 140476/2020, 140477/2020, 140480/2020, 140482/2020, 140483/2020 e 140484/2020 (peças 3, 4, 5, 6, 7, 9, 10, 11 e 12) , respectivamente, atinentes às admissões sob o regime da contratação temporária prevista na Lei 8.745/1993 de Reginaldo da Costa Lima, Yasmin Azevedo Bentes, Daniele Barbosa Furtado, Luzielen de Nazaré Carvalho, Josemir Rodrigues dos Santos, Jéssica Marques de Araújo, Gesiel Ferreira Nascimento, Camila Cristina Caldas e Agatha Maffyza Lima Carvalho, tendo em vista a perda de seus objetos;
9.2. destacar o ato constante da peça 8 (ato nº 140479/2020) , relativo à admissão sob o regime da contratação temporária prevista na Lei 8.745/1993 de Edilaine Tais Carvalho Figueira, constituindo-se apartado;
9.3. realizar as diligências que se fizerem necessárias, no âmbito do apartado referido no item precedente, para averiguar a efetiva procedência da data de desligamento nele lançada, assim como, em caso de sua confirmação, se referido desligamento foi objeto dos necessários lançamentos nos sistemas da Administração Pública; e
9.4. autorizar o arquivamento destes autos, assim que cumpridos os termos deste Acórdão.

Pessoal: Atos de Admissão da unidade emissora Fundação Instituto Brasileiro de Geografia e Estatística, enviados ao TCU pela unidade de controle interno CONTROLADORIA-GERAL DA UNIÃO para fins de análise e julgamento.

Primeira Câmara

Fundação Instituto Brasileiro de Geografia e Estatística.

3. Interessados: Agatha Maffyza Lima Carvalho, CPF XXX.016.142-XX; Camila Cristina Caldas, CPF XXX.940.822-XX; Daniele Barbosa Furtado, CPF XXX.636.092-XX; Edilaine Tais Carvalho Figueira, CPF XXX.047.802-XX; Gesiel Ferreira Nascimento, CPF XXX.416.532-XX; Jéssica Marques de Araújo, CPF XXX.027.352-XX; Josemir Rodrigues dos Santos, CPF XXX.940.452-XX; Luzielen de Nazaré Carvalho, CPF XXX.838.782-XX; Reginaldo da Costa Lima, CPF XXX.380.912-XX; Yasmin Azevedo Bentes, CPF XXX.803.402-XX.

13.1. Ministros presentes: Walton Alencar Rodrigues (Presidente), Benjamin Zymler e Jorge Oliveira.
13.2. Ministro-Substituto convocado: Augusto Sherman Cavalcanti (Relator).
13.3. Ministro-Substituto presente: Weder de Oliveira.

AUGUSTO SHERMAN

Cuidam os autos de Atos de Admissão submetidos à apreciação deste Tribunal para fins de registro, nos termos do inc. III do art. 71 da Constituição Federal de 1988, atos esses cadastrados e disponibilizados ao TCU por intermédio do Sistema e-Pessoal, na forma dos arts. 2º e 4º da Instrução Normativa TCU 78/2018.
2.	A unidade técnica, ao analisar os fundamentos legais das admissões bem como as informações prestadas pelo órgão do controle interno, lavrou a instrução constante da peça 14, adiante parcialmente transcrita, com eventuais ajustes de forma:
"INTRODUÇÃO
1. Trata-se de atos de admissão, submetidos, para fins de registro, à apreciação do Tribunal de Contas da União (TCU) , de acordo com o art. 71, inciso III, da Constituição Federal.  Os atos foram cadastrados e disponibilizados ao TCU por intermédio do Sistema e-Pessoal, na forma do art. 2º e 4º da Instrução Normativa TCU 78/2018.
2. Os atos desse processo pertencem às seguintes unidades:
2.1. Unidade emissora: Fundação Instituto Brasileiro de Geografia e Estatística.
2.2. Unidade cadastradora:  Fundação Instituto Brasileiro de Geografia e Estatística.
2.3. Subunidade cadastradora: UE/PA-GRH.
EXAME TÉCNICO
Procedimentos aplicados
3. Os procedimentos para exame, apreciação e registro de atos de pessoal encontram-se estabelecidos na Instrução Normativa TCU 78/2018 e na Resolução TCU 206/2007. Essas normas dispõem que os atos de pessoal disponibilizados por meio do e-Pessoal devem ser submetidos previamente a críticas automatizadas, com base em parâmetros predefinidos.
4. As críticas das informações cadastradas na etapa de coleta do ato foram elaboradas e validadas levando-se em conta as peculiaridades de cada ato. Os itens verificados nessa etapa são inerentes a dados cadastrais, fundamentos legais, mapa de tempo, ficha financeira, assim como eventuais ocorrências de acumulação. Trata-se de verificações abrangentes, minuciosas e precisas e sem a necessidade de ação humana e, portanto, menos suscetível a falhas. As críticas aplicadas estão discriminadas no sistema, no Menu e-Pessoal, opção 'Crítica', que podem ser acessadas mediante concessão de perfil específico a servidores do TCU responsáveis pela análise.
5. Além das críticas automatizadas, há verificação humana adicional no caso de haver alertas do sistema ou informações não formatadas, como esclarecimentos do gestor ou do controle interno.  
6. As críticas também consideram os registros do Sistema Integrado de Administração de Recursos Humanos (Siape) . O Siape disponibiliza informações atualizadas sobre as parcelas que integram os proventos, diferentemente, portanto, do e-Pessoal, que informa as parcelas no momento do registro do ato. 
7. Essa confrontação com o Siape fornece uma visão atual e verdadeira da situação, o que permite descaracterizar irregularidades e inconsistências que, embora constantes do e-Pessoal, já foram corrigidas.
8. As verificações detectadas nos atos encontram-se discriminadas na aba de pendências de cada ato no sistema e-Pessoal, bem como nos espelhos dos atos contemplados por esta instrução.
Exame das Constatações
9. Ato: 140472/2020 - Interessado: REGINALDO DA COSTA LIMA - CPF: XXX.380.912-XX
9.1. Parecer do Controle Interno: considerar o ato Análise dispensada de acordo com o art. 14 da IN TCU 78-2018. Justificativa:  Análise dispensada de acordo com o art. 14 da IN TCU 78-2018
9.2. Constatação e análise: 
9.2.1. Perda de objeto 'Desligamento de admissão (nome do servidor/instituidor: REGINALDO DA COSTA LIMA, CPF: XXX.380.912-XX, Data de desligamento: 30/03/2018) '.
a. Justificativa do Gestor de Pessoal: Não há. Verificação efetuada no âmbito do TCU.
b. Análise do Controle Interno:  Não há. Verificação efetuada no âmbito do TCU.
c. Análise da Equipe Técnica: Perda de objeto
Verifica-se, em consulta realizada nos Sistemas deste Tribunal, que o vínculo laboral referente ao ato do presente processo já foi encerrado.  Assim, como se trata de situação que cessou os efeitos financeiros das admissões antes de sua apreciação por esta Corte, cabe a aplicação do art. 260, §5º do Regimento Interno do TCU. Segundo esse dispositivo, poderá ser considerado prejudicado, por perda de objeto, o exame dos atos de pessoal cujos efeitos financeiros tenham cessado antes de sua apreciação.
9.3. O quadro resumo de ocorrências e, quando for o caso, o detalhamento da norma legal e da jurisprudência para a inconsistência acima elencada encontra-se no anexo II dessa instrução. 
9.4. Encaminhamento do ato: 
9.4.1. Considerar prejudicado, por perda de objeto, o exame do ato de Admissão de REGINALDO DA COSTA LIMA, com fundamento no art. 71, inciso III, da Constituição Federal, arts. 1º, inciso V, e 39, inciso II, da Lei 8.443/1992 e art. 260, § 5º, do Regimento Interno do Tribunal de Contas da União.
10. Ato: 140474/2020 - Interessado: YASMIN AZEVEDO BENTES - CPF: XXX.803.402-XX
10.1. Parecer do Controle Interno: considerar o ato Análise dispensada de acordo com o art. 14 da IN TCU 78-2018. Justificativa:  Análise dispensada de acordo com o art. 14 da IN TCU 78-2018
10.2. Constatação e análise: 
10.2.1. Perda de objeto 'Desligamento de admissão (nome do servidor/instituidor: YASMIN AZEVEDO BENTES, CPF: XXX.803.402-XX, Data de desligamento: 28/02/2018) '.
a. Justificativa do Gestor de Pessoal: Não há. Verificação efetuada no âmbito do TCU.
b. Análise do Controle Interno:  Não há. Verificação efetuada no âmbito do TCU.
c. Análise da Equipe Técnica: Perda de objeto
Verifica-se, em consulta realizada nos Sistemas deste Tribunal, que o vínculo laboral referente ao ato do presente processo já foi encerrado.  Assim, como se trata de situação que cessou os efeitos financeiros das admissões antes de sua apreciação por esta Corte, cabe a aplicação do art. 260, §5º do Regimento Interno do TCU. Segundo esse dispositivo, poderá ser considerado prejudicado, por perda de objeto, o exame dos atos de pessoal cujos efeitos financeiros tenham cessado antes de sua apreciação.
10.3. O quadro resumo de ocorrências e, quando for o caso, o detalhamento da norma legal e da jurisprudência para a inconsistência acima elencada encontra-se no anexo II dessa instrução. 
10.4. Encaminhamento do ato: 
10.4.1. Considerar prejudicado, por perda de objeto, o exame do ato de Admissão de YASMIN AZEVEDO BENTES, com fundamento no art. 71, inciso III, da Constituição Federal, arts. 1º, inciso V, e 39, inciso II, da Lei 8.443/1992 e art. 260, § 5º, do Regimento Interno do Tribunal de Contas da União.
11. Ato: 140475/2020 - Interessado: DANIELE BARBOSA FURTADO - CPF: XXX.636.092-XX
11.1. Parecer do Controle Interno: considerar o ato Análise dispensada de acordo com o art. 14 da IN TCU 78-2018. Justificativa:  Análise dispensada de acordo com o art. 14 da IN TCU 78-2018
11.2. Constatação e análise: 
11.2.1. Perda de objeto 'Desligamento de admissão (nome do servidor/instituidor: DANIELE BARBOSA FURTADO, CPF: XXX.636.092-XX, Data de desligamento: 31/01/2018) '.
a. 	Justificativa do Gestor de Pessoal: Não há. Verificação efetuada no âmbito do TCU.
b. Análise do Controle Interno:  Não há. Verificação efetuada no âmbito do TCU.
c. Análise da Equipe Técnica: Perda de objeto
Verifica-se, em consulta realizada nos Sistemas deste Tribunal, que o vínculo laboral referente ao ato do presente processo já foi encerrado.  Assim, como se trata de situação que cessou os efeitos financeiros das admissões antes de sua apreciação por esta Corte, cabe a aplicação do art. 260, §5º do Regimento Interno do TCU. Segundo esse dispositivo, poderá ser considerado prejudicado, por perda de objeto, o exame dos atos de pessoal cujos efeitos financeiros tenham cessado antes de sua apreciação.
11.3. O quadro resumo de ocorrências e, quando for o caso, o detalhamento da norma legal e da jurisprudência para a inconsistência acima elencada encontra-se no anexo II dessa instrução. 
11.4. Encaminhamento do ato:
11.4.1. Considerar prejudicado, por perda de objeto, o exame do ato de Admissão de DANIELE BARBOSA FURTADO, com fundamento no art. 71, inciso III, da Constituição Federal, arts. 1º, inciso V, e 39, inciso II, da Lei 8.443/1992 e art. 260, § 5º, do Regimento Interno do Tribunal de Contas da União.
12. Ato: 140476/2020 - Interessado: LUZIELEN DE NAZARE CARVALHO - CPF: XXX.838.782-XX
12.1. Parecer do Controle Interno: considerar o ato Análise dispensada de acordo com o art. 14 da IN TCU 78-2018. Justificativa:  Análise dispensada de acordo com o art. 14 da IN TCU 78-2018
12.2. Constatação e análise: 
12.2.1. Perda de objeto 'Desligamento de admissão (nome do servidor/instituidor: LUZIELEN DE NAZARE CARVALHO, CPF: XXX.838.782-XX, Data de desligamento: 28/02/2018) '.
a. Justificativa do Gestor de Pessoal: Não há. Verificação efetuada no âmbito do TCU.
b. Análise do Controle Interno:  Não há. Verificação efetuada no âmbito do TCU.
c. Análise da Equipe Técnica: Perda de objeto
Verifica-se, em consulta realizada nos Sistemas deste Tribunal, que o vínculo laboral referente ao ato do presente processo já foi encerrado.  Assim, como se trata de situação que cessou os efeitos financeiros das admissões antes de sua apreciação por esta Corte, cabe a aplicação do art. 260, §5º do Regimento Interno do TCU. Segundo esse dispositivo, poderá ser considerado prejudicado, por perda de objeto, o exame dos atos de pessoal cujos efeitos financeiros tenham cessado antes de sua apreciação.
12.3. O quadro resumo de ocorrências e, quando for o caso, o detalhamento da norma legal e da jurisprudência para a inconsistência acima elencada encontra-se no anexo II dessa instrução. 
12.4. Encaminhamento do ato: 
12.4.1. Considerar prejudicado, por perda de objeto, o exame do ato de Admissão de LUZIELEN DE NAZARE CARVALHO, com fundamento no art. 71, inciso III, da Constituição Federal, arts. 1º, inciso V, e 39, inciso II, da Lei 8.443/1992 e art. 260, § 5º, do Regimento Interno do Tribunal de Contas da União.
13. Ato: 140477/2020 - Interessado: JOSEMIR RODRIGUES DOS SANTOS - CPF: XXX.940.452-XX
13.1. Parecer do Controle Interno: considerar o ato Análise dispensada de acordo com o art. 14 da IN TCU 78-2018. Justificativa:  Análise dispensada de acordo com o art. 14 da IN TCU 78-2018
13.2. Constatação e análise: 
13.2.1. Perda de objeto 'Desligamento de admissão (nome do servidor/instituidor: JOSEMIR RODRIGUES DOS SANTOS, CPF: XXX.940.452-XX, Data de desligamento: 28/02/2018) '.
a. Justificativa do Gestor de Pessoal: Não há. Verificação efetuada no âmbito do TCU.
b. Análise do Controle Interno:  Não há. Verificação efetuada no âmbito do TCU.
c. Análise da Equipe Técnica: Perda de objeto
Verifica-se, em consulta realizada nos Sistemas deste Tribunal, que o vínculo laboral referente ao ato do presente processo já foi encerrado.  Assim, como se trata de situação que cessou os efeitos financeiros das admissões antes de sua apreciação por esta Corte, cabe a aplicação do art. 260, §5º do Regimento Interno do TCU. Segundo esse dispositivo, poderá ser considerado prejudicado, por perda de objeto, o exame dos atos de pessoal cujos efeitos financeiros tenham cessado antes de sua apreciação.
13.3. O quadro resumo de ocorrências e, quando for o caso, o detalhamento da norma legal e da jurisprudência para a inconsistência acima elencada encontra-se no anexo II dessa instrução. 
13.4. Encaminhamento do ato:
13.4.1. Considerar prejudicado, por perda de objeto, o exame do ato de Admissão de JOSEMIR RODRIGUES DOS SANTOS, com fundamento no art. 71, inciso III, da Constituição Federal, arts. 1º, inciso V, e 39, inciso II, da Lei 8.443/1992 e art. 260, § 5º, do Regimento Interno do Tribunal de Contas da União.
14. Ato: 140479/2020 - Interessado: EDILAINE TAIS CARVALHO FIGUEIRA - CPF: XXX.047.802-XX
14.1. Parecer do Controle Interno: considerar o ato Análise dispensada de acordo com o art. 14 da IN TCU 78-2018. Justificativa:  Análise dispensada de acordo com o art. 14 da IN TCU 78-2018
14.2. Por intermédio de análises realizadas por esta Unidade Técnica no presente ato, não se constatou irregularidade que obste a chancela pela legalidade.
14.3. Encaminhamento do ato:
14.3.1. Considerar LEGAL e conceder registro do ato de EDILAINE TAIS CARVALHO FIGUEIRA.
15. Ato: 140480/2020 - Interessado: JESSICA MARQUES DE ARAUJO - CPF: XXX.027.352-XX
15.1. Parecer do Controle Interno: considerar o ato Análise dispensada de acordo com o art. 14 da IN TCU 78-2018. Justificativa:  Análise dispensada de acordo com o art. 14 da IN TCU 78-2018
15.2. Constatação e análise: 
15.2.1. Perda de objeto 'Desligamento de admissão (nome do servidor/instituidor: JESSICA MARQUES DE ARAUJO, CPF: XXX.027.352-XX, Data de desligamento: 02/03/2018) '.
a. Justificativa do Gestor de Pessoal: Não há. Verificação efetuada no âmbito do TCU.
b. Análise do Controle Interno:  Não há. Verificação efetuada no âmbito do TCU.
c. Análise da Equipe Técnica: Perda de objeto
Verifica-se, em consulta realizada nos Sistemas deste Tribunal, que o vínculo laboral referente ao ato do presente processo já foi encerrado.  Assim, como se trata de situação que cessou os efeitos financeiros das admissões antes de sua apreciação por esta Corte, cabe a aplicação do art. 260, §5º do Regimento Interno do TCU. Segundo esse dispositivo, poderá ser considerado prejudicado, por perda de objeto, o exame dos atos de pessoal cujos efeitos financeiros tenham cessado antes de sua apreciação.
15.3. O quadro resumo de ocorrências e, quando for o caso, o detalhamento da norma legal e da jurisprudência para a inconsistência acima elencada encontra-se no anexo II dessa instrução. 
15.4. Encaminhamento do ato:
15.4.1. Considerar prejudicado, por perda de objeto, o exame do ato de Admissão de JESSICA MARQUES DE ARAUJO, com fundamento no art. 71, inciso III, da Constituição Federal, arts. 1º, inciso V, e 39, inciso II, da Lei 8.443/1992 e art. 260, § 5º, do Regimento Interno do Tribunal de Contas da União.
16. Ato: 140482/2020 - Interessado: GESIEL FERREIRA NASCIMENTO - CPF: XXX.416.532-XX
16.1. Parecer do Controle Interno: considerar o ato Análise dispensada de acordo com o art. 14 da IN TCU 78-2018. Justificativa:  Análise dispensada de acordo com o art. 14 da IN TCU 78-2018
16.2. Constatação e análise: 
16.2.1. Perda de objeto 'Desligamento de admissão (nome do servidor/instituidor: GESIEL FERREIRA NASCIMENTO, CPF: XXX.416.532-XX, Data de desligamento: 28/02/2018) '.
a. Justificativa do Gestor de Pessoal: Não há. Verificação efetuada no âmbito do TCU.
b. Análise do Controle Interno:  Não há. Verificação efetuada no âmbito do TCU.
c. Análise da Equipe Técnica: Perda de objeto
Verifica-se, em consulta realizada nos Sistemas deste Tribunal, que o vínculo laboral referente ao ato do presente processo já foi encerrado.  Assim, como se trata de situação que cessou os efeitos financeiros das admissões antes de sua apreciação por esta Corte, cabe a aplicação do art. 260, §5º do Regimento Interno do TCU. Segundo esse dispositivo, poderá ser considerado prejudicado, por perda de objeto, o exame dos atos de pessoal cujos efeitos financeiros tenham cessado antes de sua apreciação.
16.3. O quadro resumo de ocorrências e, quando for o caso, o detalhamento da norma legal e da jurisprudência para a inconsistência acima elencada encontra-se no anexo II dessa instrução. 
16.4. Encaminhamento do ato: 
16.4.1. Considerar prejudicado, por perda de objeto, o exame do ato de Admissão de GESIEL FERREIRA NASCIMENTO, com fundamento no art. 71, inciso III, da Constituição Federal, arts. 1º, inciso V, e 39, inciso II, da Lei 8.443/1992 e art. 260, § 5º, do Regimento Interno do Tribunal de Contas da União.
17. Ato: 140483/2020 - Interessado: CAMILA CRISTINA CALDAS - CPF: XXX.940.822-XX
17.1. Parecer do Controle Interno: considerar o ato Análise dispensada de acordo com o art. 14 da IN TCU 78-2018. Justificativa:  Análise dispensada de acordo com o art. 14 da IN TCU 78-2018
17.2. Constatação e análise: 
17.2.1. Perda de objeto 'Desligamento de admissão (nome do servidor/instituidor: CAMILA CRISTINA CALDAS, CPF: XXX.940.822-XX, Data de desligamento: 01/03/2018) '.
a. Justificativa do Gestor de Pessoal: Não há. Verificação efetuada no âmbito do TCU.
b. Análise do Controle Interno:  Não há. Verificação efetuada no âmbito do TCU.
c. Análise da Equipe Técnica: Perda de objeto
Verifica-se, em consulta realizada nos Sistemas deste Tribunal, que o vínculo laboral referente ao ato do presente processo já foi encerrado.  Assim, como se trata de situação que cessou os efeitos financeiros das admissões antes de sua apreciação por esta Corte, cabe a aplicação do art. 260, §5º do Regimento Interno do TCU. Segundo esse dispositivo, poderá ser considerado prejudicado, por perda de objeto, o exame dos atos de pessoal cujos efeitos financeiros tenham cessado antes de sua apreciação.
17.3. O quadro resumo de ocorrências e, quando for o caso, o detalhamento da norma legal e da jurisprudência para a inconsistência acima elencada encontra-se no anexo II dessa instrução. 
17.4. Encaminhamento do ato: 
17.4.1. Considerar prejudicado, por perda de objeto, o exame do ato de Admissão de CAMILA CRISTINA CALDAS, com fundamento no art. 71, inciso III, da Constituição Federal, arts. 1º, inciso V, e 39, inciso II, da Lei 8.443/1992 e art. 260, § 5º, do Regimento Interno do Tribunal de Contas da União.
18. Ato: 140484/2020 - Interessado: AGATHA MAFFYZA LIMA CARVALHO - CPF: XXX.016.142-XX
18.1. Parecer do Controle Interno: considerar o ato Análise dispensada de acordo com o art. 14 da IN TCU 78-2018. Justificativa:  Análise dispensada de acordo com o art. 14 da IN TCU 78-2018
18.2. Constatação e análise: 
18.2.1. Perda de objeto 'Desligamento de admissão (nome do servidor/instituidor: AGATHA MAFFYZA LIMA CARVALHO, CPF: XXX.016.142-XX, Data de desligamento: 30/03/2018) '.
a. Justificativa do Gestor de Pessoal: Não há. Verificação efetuada no âmbito do TCU.
b. Análise do Controle Interno:  Não há. Verificação efetuada no âmbito do TCU.
c. Análise da Equipe Técnica: Perda de objeto
Verifica-se, em consulta realizada nos Sistemas deste Tribunal, que o vínculo laboral referente ao ato do presente processo já foi encerrado.  Assim, como se trata de situação que cessou os efeitos financeiros das admissões antes de sua apreciação por esta Corte, cabe a aplicação do art. 260, §5º do Regimento Interno do TCU. Segundo esse dispositivo, poderá ser considerado prejudicado, por perda de objeto, o exame dos atos de pessoal cujos efeitos financeiros tenham cessado antes de sua apreciação.
18.3. O quadro resumo de ocorrências e, quando for o caso, o detalhamento da norma legal e da jurisprudência para a inconsistência acima elencada encontra-se no anexo II dessa instrução. 
18.4. Encaminhamento do ato:
18.4.1. Considerar prejudicado, por perda de objeto, o exame do ato de Admissão de AGATHA MAFFYZA LIMA CARVALHO, com fundamento no art. 71, inciso III, da Constituição Federal, arts. 1º, inciso V, e 39, inciso II, da Lei 8.443/1992 e art. 260, § 5º, do Regimento Interno do Tribunal de Contas da União.
CONCLUSÃO
19. A abrangência e a profundidade das verificações levadas a efeito fundamentam convicção de que o ato 140479/2020 pode ser apreciado pela legalidade, em razão de não terem sido encontradas irregularidades no ato, de acordo com o item Exame das Constatações desta instrução.
20. A abrangência e a profundidade das verificações levadas a efeito fundamentam convicção de que os atos 140484/2020, 140480/2020, 140483/2020, 140482/2020, 140477/2020, 140476/2020, 140472/2020, 140475/2020 e 140474/2020 podem ser prejudicados por perda de objeto, nos termos do art. 260, § 5º do Regimento Interno do TCU.
PROPOSTA DE ENCAMINHAMENTO
21. Ante o exposto, com fundamento no art. 71, inciso III, da Constituição Federal, no art. 1º, inciso V, e art. 39, incisos I e II, da Lei 8.443/1992, no art. 260 do Regimento Interno do Tribunal de Contas da União, propõe-se: 
21.1. Considerar LEGAL e conceder o registro do ato de EDILAINE TAIS CARVALHO FIGUEIRA.
21.2. Considerar prejudicado, por perda de objeto, o exame dos atos de Admissão de AGATHA MAFFYZA LIMA CARVALHO, JESSICA MARQUES DE ARAUJO, CAMILA CRISTINA CALDAS, GESIEL FERREIRA NASCIMENTO, JOSEMIR RODRIGUES DOS SANTOS, LUZIELEN DE NAZARE CARVALHO, REGINALDO DA COSTA LIMA, DANIELE BARBOSA FURTADO e YASMIN AZEVEDO BENTES, com fundamento no art. 71, inciso III, da Constituição Federal, arts. 1º, inciso V, e 39, inciso II, da Lei 8.443/1992 e art. 260, § 5º, do Regimento Interno do Tribunal de Contas da União."
3.	Em seu pronunciamento regimental, o Ministério Público junto a esta Casa, neste ato representado pelo Procurador Júlio Marcelo de Oliveira, manifestou-se de acordo com o encaminhamento sugerido pela Sefip (peça 16) .
É o Relatório.

não há.

Procurador Júlio Marcelo de Oliveira.

ATOS DE ADMISSÃO. NOVE ATOS PREJUDICADOS, EM FUNÇÃO DO EXAURIMENTO DE SEUS EFEITOS FINANCEIROS ANTES DA APRECIAÇÃO. DESTAQUE. CONSTITUIÇÃO DE APARTADO PARA A REALIZAÇÃO DE DILIGÊNCIA EM RELAÇÃO A UM ATO.

ATOS DE ADMISSÃO (ADS)

Secretaria de Fiscalização de Integridade de Atos e Pagamentos de Pessoal e de Benefícios Sociais (Sefip).

Cuidam os autos de Atos de Admissão submetidos à apreciação deste Tribunal para fins de registro, nos termos do inc. III do art. 71 da Constituição Federal de 1988, atos esses cadastrados e disponibilizados ao TCU por intermédio do Sistema e-Pessoal, na forma dos arts. 2º e 4º da Instrução Normativa TCU 78/2018.
2.	Manifesto minha concordância com o posicionamento das instâncias que me precederam quanto a que os atos de nº s 140472/2020, 140474/2020, 140475/2020, 140476/2020, 140477/2020, 140480/2020, 140482/2020, 140483/2020 e 140484/2020 (peças 3, 4, 5, 6, 7, 9, 10, 11 e 12, respectivamente) sejam, à luz do disposto no § 5º do art. 260 do Regimento Interno do TCU, considerados prejudicados, ante a perda de seu objeto, tendo em vista os contratos temporários em questão já se haverem encerrado.
3.	No entanto, a partir do exame do ato de nº 140479/2020 (peça 8) , identifico que, para a admissão ali retratada, também atinente a contrato temporário firmado sob a égide da Lei 8.745/93, igualmente consta a respectiva data de desligamento do contratado, acompanhada da informação "término do contrato por tempo determinado" (conforme peça 8, p. 2) , indicando que, a princípio, devesse merecer o mesmo encaminhamento referido no parágrafo precedente, diversamente do que sugeriu a Sefip, de que fosse considerado legal. Em relação a esse, no entanto, o desligamento não foi sinalizado como inconsistência pela crítica automatizada (conforme peça 8, p. 2; e peça 14, p. 12) , levantando, assim, dúvida quanto a se o contrato em questão foi efetivamente encerrado ou se ausência de sinalização da inconsistência, no caso, decorreu, apenas, da falta de registro em algum sistema necessário.
4.	Adequado, então, o destaque do ato em questão com vistas à realização das diligências que se fizerem necessárias para averiguar a efetiva procedência da data de desligamento nele lançada, assim como, em caso de sua confirmação, se referido desligamento foi objeto dos necessários lançamentos nos sistemas da Administração Pública.
	Em assim sendo, com as devidas vênias por divergir parcialmente do encaminhamento alvitrado pela unidade instrutiva, manifesto-me por que o Tribunal aprove o acórdão que ora submeto à deliberação deste Colegiado. 
TCU, Sala das Sessões, em 20 de julho de 2021.
AUGUSTO SHERMAN CAVALCANTI 
Relator